臺灣桃園地方法院刑事判決　　　　　　 96年度簡上字第433號
上　訴　人　乙○○
即　被　告
選任辯護人　陳鄭權律師
上列上訴人因毀損案件，不服本院刑事庭中華民國96年7 月13日
96年度桃簡字第596號第一審刑事簡易判決（聲請簡易判決處刑
案號：臺灣桃園地方法院檢察署96年度偵字第484 號），提起上
 訴，本院管轄之第二審合議庭判決如下：
    主  文
原判決撤銷。
乙○○毀棄他人之水塔壹座、水井貳口，處有期徒刑肆月，減為
有期徒刑貳月，如易科罰金，以銀元參佰元即新臺幣玖佰元折算
壹日。
    事  實
一、緣乙○○於民國63年間與己○○、戊○○等人將渠等所購得
    桃園縣蘆竹鄉○○○段247 等地號多筆土地，與楓林建設股
    份有限公司（下稱楓林公司）負責人甲○○達成合建協議，
    由甲○○之楓林公司負責於上開土地上興建住宅社區（下稱
    楓林社區），並於65年至67年間陸續完工。惟因楓林社區在
    63年起造時，周邊蘆竹鄉○○路進行拓寬工程，路邊水管無
    法埋設，致無法提供自來水使用，為解決用水問題，建商甲○○遂獨資在己○○、戊○○所有之其中一塊土地上（分割
    後地號為大竹圍段247-309 號）興建水塔1 座及水井3 口，
    以提供住戶日常用水，而各住戶均可自由進入上開土地使用
    水塔及水井取水使用，惟該247-309 地號土地（下稱系爭土
    地）並未分配予建商及地主，亦未登記為公共設施用地，而
    仍登記於己○○、戊○○名下，並於67年3 月23日由乙○○
    透過買賣取得系爭土地。乙○○因於95年2 月14日與林石子
    就系爭土地簽訂不動產買賣合約書，並於契約中約定由乙○○清除系爭土地上之水塔後點交土地，於同年3 月23日與楓
    林社區代表協調不成後，竟明知該等水塔及水井已由原建商
    交由楓林社區全體住戶使用，自己對該水塔及水井並無事實
    上之處分權，社區住戶亦不同意其拆除上開水塔、水井等節
    ，竟仍於95年5 月18日僱用不知情之挖土機司機將水塔1 座
    、水井2 口拆除、毀棄，足以生損害於楓林社區之住戶。
二、案經楓林社區住戶洪居明、呂金生等75人委由丙○○、庚○○、丁○○訴請臺灣桃園地方法院檢察官偵查而聲請簡易判
    決處刑。
    理  由
一、訊據被告乙○○對於上開時、地僱工拆除水塔，及水塔興建
    後確實供社區住戶使用等事實固坦承不諱，惟矢口否認有何
    拆除水井之行為，且否認有何毀損之犯意，辯稱：告訴代理
    人三人似並無告訴權，而系爭土地係伊所有，伊拆除自己土
    地上之水塔，有何毀損犯意可言？楓林社區為其與親友合資
    購買土地後與建商合建，房子蓋好後沒有自來水，所以才跟
    建商合建水塔及水井，被告對該水塔、水井當然有所有權，
    毀損自己之物並不構成毀損罪；該土地之地價稅均被告繳納
    ，被告供住戶使用其土地亦未收取租金，民國七十幾年自來
    水供應以後，即無人再使用水塔，又住戶提出之買賣契約之
    地號已經遭政府徵收，根本與該社區無關，且楓林社區並非
    預售屋，於各住戶交屋時，水塔早已興建完成，告訴人等主
    張委託建商興建房屋及水塔，並分擔水塔興建費用，並無可
    採；土地前手戊○○、己○○將土地移轉時，即約定好俟自
    來水供應正常後，該水塔之善後處理權責交由被告行使，被
    告自得處分該等水塔云云。
二、經查：
  (一)首應確定者，被告於何時拆除該水塔及水井？被告所拆除之
    水井有幾口？本件告訴人所提出之挖土機將水塔拆除之照片
    日期雖顯示96年3 月13日，惟據告訴代理人丙○○、庚○○
    歷於警詢、本院審理時均證稱被告係於96年5 月18日僱工拆
    除水塔及水井，且被告初於警詢中亦自承係於95年5 月份拆
    除的，但正確日期不記得了等語明確（詳95年發查字848 號
    卷第8 頁），是實際拆除之日期係96年5 月18日無誤，照片
    顯示日期應係照相機日期設定有誤。至於拆除之水井有幾口
    ，證人即告訴代理人丙○○於本院證稱：水井本有三口，現
    在只剩下一口有毀損之水井，另外兩口被填平，填平的兩口
    水井與水塔的拆除為同一天（詳本院96年11月1 日審判筆錄
    第4 頁），證人即告訴代理人庚○○亦證稱：當日拆除水塔
    時，伊在場，當時還有二、三十個個黑衣人在場，有看到挖
    土機將水塔整個打掉，打掉水塔的水泥就用來填滿那兩口水
    井，留下一口井沒有填，被打掉的水塔與被填平的水井都不
    能再使用了（詳同上審判筆錄第15頁），證人即告訴代理人
    丁○○復證稱：現場原本有三口水井，但遭被告填平兩口，
    只剩一口還在使用等語明確（詳同上審判筆錄第19頁）。而
    水塔及水井遭拆除之情形亦有卷附現場照片在卷可稽（詳95
    年發查字848 號卷第25至29頁、95年他字第2964號卷第9 頁
    ），可見確實只餘一口水井。是被告於95年5 月18日僱工拆
    除水塔1座及水井2口之事實明確，應堪認定。
  (二)按刑法上所稱之建築物，固指定著於土地之一種工作物而言
    ，但此種工作物必須上有屋面，周有門壁，足以蔽風雨而通
    出入，且適於人之起居者，始得認為建築物。至僅供休憩之
    涼亭，並無牆壁等類設備，顯非適於吾人起居之用，尚難以
    建築物論，最高法院22年上字第269 號判例定有明文，我國
    實務見解大多認為毀損足以遮蔽風雨、可通出入之建築物，
    始屬刑法353 條第1 項毀損建築物罪之客體。是本件水井、
    水塔尚非刑法上所稱之建築物，被告毀棄水井、水塔，所犯
    仍屬第354 條之罪嫌，故仍有討論告訴人有無告訴權之必要
    。本件被告及辯護人對楓林社區住戶有無告訴權及告訴代理
    人三人有無告訴權均有爭執，茲分以下數點說明：
  1.本件辯護人雖質疑告訴代理人丙○○、庚○○、丁○○並非
    楓林社區之建物所有權人，並非犯罪之被害人。惟告訴代理
    人丙○○、庚○○及丁○○向台灣桃園地方法院檢察署檢察
    官提出告訴，係受楓林社區之住戶之委託，有告訴狀及計75
    名住戶連署簽名之委託書一紙（詳95年發查字848 號卷第22
    至24頁）在卷可稽，而丙○○之父親姚家新、丁○○之夫張
    恭勝為實際建物之所有權人均據證人丙○○、丁○○於本院
    96年11月1 日庭訊時證述明確。是告訴代理人丙○○、庚○○、丁○○雖非本人為建物所有權人，惟受楓林社區之住戶
    委託提出告訴，於法尚無不合，辯護人所指實有誤會。
  2.按稱不動產者，謂土地及其定著物；稱動產者，為前條所稱
    不動產以外之物，刑法第66條第1 項、第67條分別定有明文
    。而本件水塔及水井，係屬土地上之定著物，係屬不動產應
    無疑義，惟當初於民國63年間興建時，並未經主管機關審查
    許可，未申請雜項執照，以致於無法辦理所有權之登記，業
    為證人即建商甲○○於本院審理時證述綦詳（詳本院96年11
    月29日審判筆錄第12頁），是系爭水塔及水井應屬違反建築
    法令，不能取得建築執照，致無從辦理所有權登記之建築物
    （建築法第25條、違章建築處理辦法第2 條參照），惟實務
    及學說通說仍認違章建築已符合民法第66條定著物之要件，
    係獨立於土地以外之不動產，由原始建築人取得其所有權（
    最高法院41年台上字第1039號著有判例）。是故本件水塔、
    水井等違章建築之所有權人，應屬其原始建造者。而本件被
    告自稱其與其他地主有與建商合資建造上開水塔及水井，惟
    查，證人即建商甲○○於本院證述：當時建水塔是因為怕社
    區沒有自來水使用，且擔心供水水壓不足無法到達二樓，且
    資金是由伊一人獨資，地主並未出錢，當初水塔並沒有講算
    誰的，但伊確實有將興建水塔費用算在每個承購戶買賣房子
    的價金之中，當時伊興建水塔就是要供住戶使用，確實是想
    要蓋起來當公共設施，伊並不自認有所有權，因為伊已經賣
    出去了，供大家使用了，伊並無權利了，而賣出去之前，水
    塔的權利完全是伊的，水井的情形亦與水塔相同等語明確（
    詳本院96年11月29日審判筆錄第3 至13頁）。而證人即被告
    之妻舅己○○（亦即系爭土地被告之前之所有人）證稱：當
    初建水塔之原因係建商說沒有水的話，房子不好賣，所以暫
    時建一個水塔，房子比較好賣，所以伊才同意在伊土地上蓋
    水塔等語（詳本院96年12月20日審判筆錄第4 頁），顯見當
    時提議建水塔之人確為建商即楓林公司之甲○○無誤。雖被
    告、證人即被告之妻林黃碧雲，及證人即被告之妻舅己○○
    均稱，建系爭水塔、水井時，地主與建商均有出資，惟被告
    自稱無法提出當時之合建契約為證，且被告、證人林黃碧雲
    ，及證人己○○對於建商與地主出資之比例均稱不復記憶，
    亦無法提出佐證。然依一般地主與建商合建房屋之常情，建
    商除建築物之本體興建以外，本應負責將水、電供應、公共
    設施一併完成，且水電、公共設施之建築用料、工期長短、
    人力支出，本為建商較為明瞭，由建商先行支付費用，事後
    再由合建工程款或房屋銷售分配比例中充抵計算即可，實屬
    專業分工責任分配之常理；當無必要先由地主與建商預期費
    用共同出資之後，始由建商開始興建。故本件實以建商先獨
    自出資將水塔、水井等供水設備興建完成較符合建契約之一
    般常情，且證人甲○○為實際興建之人，其對出資之過程，
    較諸未接觸興建過程之被告、林黃碧雲、己○○等人，記憶
    應較鮮明，故應以甲○○所述較屬可採。而被告雖稱證人甲○○所分配銷售之房屋並非全部，如何得以自己獨資興建水
    塔費用轉嫁於所有承購戶買賣房子之價金中？惟依常理，甲○○所屬之楓林公司事後就此興建水塔、水井費用，如上所
    述，應有與地主於興建款項或分配比例中折抵計算，即便未
    有此節，亦屬地主與建商內部之追償問題，仍不影響建商楓
    林公司為系爭水塔、水井之原始起造者此一事實。至辯護人
    以被證二之完工證明書上載受領人有五人，質疑證人甲○○
    所述其獨資興建一事，然證人甲○○稱該五人為其開建設公
    司之合夥人，故細譯其所證述其獨資興建一節，應指獨資興
    建水塔及水井者，係其所擔任負責人之楓林公司之意，尚不
    足以此節遽認證人甲○○所述有何矛盾，附此敘明。
  3.按違章建築之讓與，雖因不能為移轉登記，而不能為不動產
    所有權之讓與，但受讓人與讓與人間如無相反之約定，應認
    為讓與人已將該違章建築之事實上處分權讓與受讓人（最高
    法院85年度台上字第51號、91年度台上字第2154號、86年度
    台上字第2272號等判決可資參照）。又按房屋之拆除為一種
    事實上之處分行為，須有事實上之處分權者，始有拆除之權
    限（參照最高法院86年度台上字第2272號判決），而所謂事
    實上之處分權，參酌民法第765 條之規定，應指所有權以外
    之一切權利，包括使用、收益、處分之權能，拆除權僅係其
    一而已（台灣高等法院96年上易字第441 號判決參照）。依
    上開實務見解，本件水塔及水井固屬違章建築，無從辦理所
    有權之登記，且如前所述，其所有權人為原始起造人楓林公
    司，興建水塔、水井之目的即在社區供水，興建完成後亦交
    由社區住戶共同使用，證人即楓林公司之負責人甲○○表示
    並無保有任何權利之意思，故堪認甲○○有代表楓林公司將
    系爭水塔、水井之事實上處分權讓與全體住戶之意思表示。
    綜上，應可認為本件告訴人即楓林社區住戶，應自水塔、水
    井興建完成並開始使用之後，即對該等水塔、水井共有事實
    上之處分權，其是否拆除，亦屬事實上處分權人之權利。再
    按，刑事訴訟法第232 條所謂犯罪之被害人，指因犯罪行為
    直接受損害之人；就財產犯罪言，所有權人固為被害人，即
    對於該財產事實上有使用監督之人，因他人之犯罪行為致其
    使用監督權受侵害者，亦不失為直接被害人；故物之借用人
    或承租人，對於借用物或租賃物雖無所有權，但既享有管理
    、使用或收益之權限，故予以毀損，致其不能為使用收益時
    ，該借用人或承租人，自得依法提出告訴（最高法院90年台
    非字第97號、92年台非字第61號等判決可資參照）。由此亦
    知，本件被告雖亦原為該社區住戶，然渠未得該社區其他住
    戶之同意，擅自僱用工人，將水塔及水井拆除，已然破壞其
    他社區住戶對該水塔、水井有事實上使用監督之權能，是該
    其他社區住戶就本件被告之毀損行為，自不失為直接被害人
    ，而得依法提出告訴，應堪認定。而證人己○○雖於本院審
    理時證稱：建商向伊協議系爭水塔應在自來水正常供應之後
    ，即應拆除云云（詳本院96年12月20日審判筆錄第6 頁），
    證人林黃碧雲亦稱：「當初建商與其夫即被告說好到自來水
    供應以後就可以處理水塔」云云（詳同上審判筆錄第12頁）
    ，惟此一說法，不惟與證人甲○○所述：「當初沒有談到自
    來水來了以後如何處理水塔的問題，因為自來水不知道什麼
    時候才會來」（詳本院96年11月29日審判筆錄第6 頁）不符
    ，亦無其他證據相佐，況水塔、水井既定位為公共設施，在
    自來水供應之後，仍可能有利於社區住戶之其他用途，如：
    澆花、種菜、清潔社區環境等，依常理，建商應不可能於興
    建之始，即與地主約定自來水供應後即可拆除；況水塔興建
    之初，被告尚未取得系爭土地之所有權，建商理應向所有權
    人討論，而非被告；故證人己○○、林黃碧雲之說詞尚難採
    信，且恐因其等與被告具姻親及夫妻關係，而有偏頗之虞。
    且水塔、水井為便利住戶使用，由建商點交予住戶使用，其
    事實上處分權，既由建商移轉予全體住戶，如何拆除、處置
    自應由全體住戶決之，並非所在土地之所有人所能擅自決定
    ，自不待言。
  4.被告雖質疑告訴人提出之與楓林公司之「土地委購暨房屋委
    建合約書」中，雖第3 條載明由住戶分擔水塔工程費，然社
    區住戶購買社區之住宅時，系爭水塔、水井早已完工，並無
    可能由住戶出資興建等語。經查：證人甲○○證稱：「楓林
    公司當初是部分先建後售、部分是邊建邊售，簽訂委建合約
    之意思，是指買的人出錢，我們出力興建，所以才用委建二
    字作契約之名稱…我確實把興建水塔之費用算在每個承購戶
    買賣房子的價金裡面」等語（詳本院96年11月29日審判筆錄
    第9 頁），是系爭水塔、水井並非住戶出資興建，而係建商
    先行興建，住戶購屋後可資利用等節，應堪認定，建商將事
    實上處分權轉讓予全體住戶，業如前述，而證人甲○○所稱
    將興建水塔的費用以購屋費用方式轉嫁予住戶承擔，當可認
    為住戶以此方式支付取得水塔、水井使用權之對價。至被告
    質疑大竹圍段第247-2 地號土地已遭政府徵收，告訴人所提
    出買賣合約與本件並無關聯性云云，惟觀諸該契約第一條用
    語係：大竹圍段第247-2 「等」地號，顯有以此地號作為代
    表號之意，且證人甲○○亦稱：當初地主給伊等很多地號，
    其中有部份地號土地被徵收，伊等建商並不清楚等語明確（
    詳同上審判筆錄第9 頁），顯見當初標明247-2 地號土地，
    應屬誤繕，然尚不影響該份買賣契約確實為楓林公司與承購
    戶所訂之契約，此業為告訴人等及證人甲○○所肯認，被告
    執此抗辯，顯然無理由。
  (三)至系爭水塔、水井至遭拆除前，是否仍有使用一節，因系爭
    水塔、水井之事實上處分權業為建商移轉予住戶，各該住戶
    經歷數十年，再透過繼承、移轉，並由住戶間口耳相傳，拆
    除前各住戶均共有該等水塔、水井之事實上處分權，與是否
    有使用並無關係，均得對毀損之人依法提出告訴。惟社區住
    戶與前地主己○○、戊○○及被告間，應有以默示之意思表
    示或意思實現（民法第153 條第1 項及第161 條參照）之方
    式，就水塔、水井對系爭土地之佔用，成立一使用借貸之契
    約，而依民法第470 條第1 項中、後段之規定，使用借貸契
    約未定期限者，應於依借貸之目的使用完畢時返還之，但經
    過相當時期，可推定借用人已使用完畢者，貸與人亦得為返
    還之請求。系爭水塔及水井即便認因自來水之供應正常，其
    借貸之目的使用完畢，貸與人即被告或可依上開請求權規定
    向社區住戶請求返還其土地，恢復其原狀。惟被告自應依法
    循由訴訟途徑尋求救濟，詎被告捨此不為，竟私自僱工直接
    拆除，依拆除時之現狀並無所謂「不及受法院及其他有權機
    關援助，非於其時為之，則其請求權不得實行或其實行顯有
    困難者為限」之情形，被告自無依民法第151 條自助行為之
    規定而主張阻卻違法之餘地，附此敘明。
  (四)至主觀上，被告於偵查、原審至本院二審審理時，均自承長
    久以來均知系爭水塔、水井本係興建係供社區住戶使用，自
    應對其個人就水塔、水井，並非享有全部之處分權利知之甚
    詳，仍不顧社區居民之反對，擅自僱用挖土機司機等工人強
    制拆除該等水塔及水井，其主觀上當有毀棄他人物品之犯意
    ，堪予認定。綜上，被告毀損犯行，事證明確，洵堪認定，
    當予依法論科。
三、按刑法及刑法施行法部分條文業經修正公布，並均於95年7
    月1 日施行（修正前刑法以下簡稱舊法；修正後刑法以下簡
    稱新法）。其中刑法第2 條第1 項之規定，係規範行為後法
    律變更所生新舊法律比較適用之準據法，於新法施行後，應
    適用新法第2 條第1 項規定之從舊從輕原則為比較，且應就
    罪刑有關之共犯、未遂犯、連續犯、牽連犯、結合犯，以及
    累犯加重，自首減輕暨其他法定加減原因（如身分加減）與
    加減例等一切情形，綜其全部之結果而為比較後，整個之適
    用，不能割裂而分別適用有利益之條文（最高法院95年5 月
    23日刑事庭第8 次會議決議意旨參照）。查本件被告行為後
    ，關於刑法第354 條第1 項之罪，其法定罰金刑最低度部分
    ，由修正前刑法第33條第5 款規定為銀元1 元以上，依罰金
    罰鍰提高標準條例第1 條前段提高為10倍（提高後折算為新
    臺幣30元），修正後刑法第33條第5 款則修正為新臺幣1000
    元以上，以百元計算之，屬科刑規範事項之變更，經綜合比
    較修正施行前後之刑法，關於論罪科刑之法律適用，修正施
    行後之刑法並無較為有利於被告之情形，自適用修正前之刑
    法即被告行為時之刑法為論罪科刑之依據。而被告行為後，
    刑法施行法於95年6 月14日增訂第1 條之1 規定「中華民國
    九十四年一月七日刑法修正施行後，刑法分則編所定罰金之
    貨幣單位為新臺幣。九十四年一月七日刑法修正時，刑法分
    則編未修正之條文定有罰金者，自九十四年一月七日刑法修
    正施行後，就其所定數額提高為三十倍。但七十二年六月二
    十六日至九十四年一月七日新增或修正之條文，就其所定數
    額提高為三倍。」，於95年7 月1 日生效施行，刑法第354
    條第1 項之罪定有罰金刑，但未於94年1 月7 日修正，自應
    於95年7 月1 日刑法修正施行後，分別就其所定數額提高30
    倍，與被告行為時之罰金罰鍰提高標準條例第1 條前段、現
    行法規所定貨幣單位折算新臺幣標準第2 條之折算結果相較
    ，罰金刑貨幣單位雖有「銀元」、「新臺幣」之更異，惟適
    用結果之罰金額度則無二致，並無利或不利之變更，自不生
    新舊法之比較問題，應逕行適用刑法施行法第1 條之1 規定
    （臺灣高等法院暨所屬法院95年法律座談會刑事類提案第16
    號內容可資參照），附此敘明。
四、核被告乙○○所為，係犯行為時刑法第354 條第1 項之毀損
    他人之物罪。原審認被告罪證明確，予以論罪科刑，固非無
    見。惟查：(一)中華民國九十六年罪犯減刑條例業於96年6 月
    15日立法三讀通過，並於96年7 月16日施行，本件被告所犯
    上開罪名係在96年4 月24日前，亦非中華民國九十六年罪犯
    減刑條例第3 條所規範之罪，自得予以減刑，原審判決時未
    及審酌於此，適用法律尚有未洽。(二)關於原審判決引用檢察
    官聲請簡易判決處刑書，在事實欄中認定「甲○○與社區住
    戶所簽買賣契約中約定乙○○所有上開土地在買賣範圍內」
    一節，尚與事實上乙○○系爭土地並非登記為公共設施用地
    ，亦非於住戶買賣合約範圍內，有所不符，尚有誤會。本件
    被告上訴仍否認有何毀損犯行，其所提各開上訴理由之詞，
    並無可採，惟原判決既有前開可議之處，自應予撤銷改判。
    本院審酌被告不思平和解決系爭糾紛，僅因一己私利，竟強
    制僱工拆除社區住戶所使用、管領之物，犯後又矢口否認犯
    行，並無悔意，然衡量被告土地供住戶使用多年，亦未再向
    住戶收取租金，而系爭水塔使用之情形亦非頻仍，住戶所受
    所損害程度有限，被告本可循法律途徑請求回復其土地原狀
    ，卻一時失慮，將系爭水塔、水井毀壞，暨被告並無前科、
    智識程度尚高、生活狀況正常、態度非劣等一切情狀，量處
    如主文所示之刑。查被告人係於95年5 月18日犯本件毀損犯
    行，所犯合於中華民國九十六年罪犯減刑條例之減刑條件，
    應依該條例第2 條第1 項第3 款規定，減其宣告刑二分之一
    。又刑法就易科罰金之折算標準部分，由修正前刑法第41
    條第1 項前段規定（得以銀元1 元以上3 元以下折算1 日）
    ，並依修正前罰金罰緩提高標準條例第2 條規定提高100 倍
    為銀元100 元以上300 元以下（即新台幣300 元以上900 元
    以下）折算1 日，修正後刑法第41條第1 項前段則修正為得
    以新台幣1000元、2000元或3000元折算1 日（裁判時罰金罰
    鍰提高標準條例第2 條並已刪除），經比較結果，以修正前
    之規定較有利於被告，依刑法第2 條第1 項前段規定，應依
    修正前刑法第41條第1 項前段規定，修正前罰金罰鍰提高標
    準條例第2 條、中華民國九十六年罪犯減刑條例第9 條，諭
    知易科罰金之折算標準。
五、據上論斷，應依刑事訴訟法第455 條之1 第3 項、第369 條
    第1 項前段、第364 條、第299 條第1 項前段，修正後刑法
    第2 條第1 項前段，行為時刑法第354 條，修正前刑法第41
    條第1 項前段，刑法施行法第1 條之1 第1 項、第2 項前段
    ，修正前罰金罰鍰提高標準條例第2 條，中華民國九十六年
    罪犯減刑條例第2 條第1 項第3 款、第7 條、第9 條，判決
    如主文。
本案經檢察官邱文中到庭執行職務。
中　　華　　民　　國　　96　　年　12　  　月    　31　　日
              刑事第五庭  審判長  法  官　潘政宏
                                  法  官  陳月雯
                                  法  官  楊晴翔
本件不得上訴。
本件正本證明與原本無異。
                                  書記官  范升福
中　　華　　民　　國　　97　　年　　1 　　月　　2   　　日
附錄論罪科刑之法條：
中華民國刑法第354條
（毀損器物罪）
毀棄、損壞前二條以外之他人之物或致令不堪用，足以生損害於
公眾或他人者，處2 年以下有期徒刑、拘役或5 百元以下罰金。
